臺灣高等法院臺中分院刑事裁定　　　　　　　　　　九十四年度交抗字第二六六號
　　抗告人　即
　　原處分機關　交通部公路總局台中區監理所
　　代　表　人　陳 增 義
　　受 處分 人　甲○○○
右列抗告人因受處分人聲明異議案件，不服臺灣台中地方法院中華民國九十四年三月
三十一日裁定（九十四年度交聲字第一四○號）提起抗告，本院裁定如左：
      主  文
抗告駁回。
      理  由
一、原處分意旨略以：受處分人甲○○○，於九十三年十一月十一日十五時四十分許
    ，其所有之車號ＳＯＢ─七二五號輕機車，在台中縣龍井鄉○○路四十三號處，
    因：報廢登記之汽車仍行駛公路之違規事實，經台中縣警察局烏日分局員警當場
    攔檢舉發，受處分人未依限期到案申訴，經向原舉發機關查證違規屬實，該所遂
    於九十四年一月十三日以中監違字第裁六○─ＨＢ0000000號裁決書，裁
    處受處分人違反道路交通管理處罰條例第十二條第一項第十款、第二項之規定，
    處罰鍰新台幣一萬零八百元整，並沒入車輛，逾期則依違反道路交通管理事件統
    一裁罰標準表及裁決書處罰主文裁處，於法並無不合等語。
二、本件受處分人甲○○○於原審聲明異議意旨略以：機車於前已報廢，因工作忙碌
    沒去處理，該日小兒李嘉慶剛好休息，就牽去環保收集處處理，誰知油箱還有一
    點油，就用騎的前往（因小兒不知），恰巧巡邏員警經過，就這樣在巷口附近被
    查，爰聲明異議等語。
三、本件抗告意旨略以：受處分人甲○○○於辦理車輛報廢後，欲將車輛送至回收廠
    辦理回收處理之途徑可以拖吊或請回收廠前來吊運等方式為之，唯獨不可在無牌
    照之情形下騎往，以免因而觸法，本件受處分人違規事證明確，原裁定所認容有
    未洽，為此提起抗告，請求撤銷原裁定等語
四、經查：本件受處分人甲○○○，其所有之車號ＳＯＢ─七二五號輕機車，於上開
    時、地，因報廢登記之汽車仍行駛公路之違規事實，固有舉發之違規通知單與裁
    決書在卷可稽，惟受處分人於原審供稱：「我機車已報廢了，牌照稅也已繳清，
    那天我是叫我兒子李嘉慶拿出去賣給古物商，由他牽去」等語，核與證人即該車
    之駕駛人李嘉慶於原審訊問時所證：「是我媽媽叫我拿去賣的，在我家中告訴我
    要拿去賣的，我沒有騎過，因為不能騎動，常有壞掉的情形，所以就不要了，十
    幾年的車子了」等語相符。且經證人即原舉發機關之員警楊榮輝於原審結證稱：
    「（本件之舉發經過情形如何？）我們那天從中沙路由北往南查詢，查到他的，
    查到車籍報廢，他也有向我表示車子已報廢了，他並未告訴我要去那裡，他說的
    地方是中沙路的一個資源回收地點，是私人的，離我們查詢地點不遠」等語明確
    。足見本件係受處分人所有前揭車輛經報廢後，囑其子李嘉慶將機車牽至資源回
    收廠出售，然其子未遵其囑，而以騎乘方式將機車騎往資源回收廠，始為警於前
    開時、地舉發等情，應堪以認定。按：「汽車有左列情形之一者，處汽車所有人
    新臺幣三千六百元以上一萬零八百元以下罰鍰，並禁止其行駛：‧‧‧一○、報
    廢登記之汽車仍行駛者」，道路交通管理處罰條例第第十二條第一項第十款固定
    有明文。然按：「本條例關於車輛所有人之處罰，如應歸責於車輛駕駛人者，處
    罰車輛駕駛人」，同條例第八十五條第二項亦有明文規定。本件交通違規，依上
    說明，既屬可歸責於車輛駕駛人即證人李嘉慶，依上開法條規定，即應處罰該車
    輛駕駛人，乃原處分機關未對舉發機關所舉發之駕駛人李嘉慶裁罰，而對車輛所
    有人即受處分人裁罰，與上開條文規定即有未合。原裁定據受處分人之異議，裁
    定將原處分撤銷，並諭知甲○○○不罰，其所憑理由雖與本院所認者稍異，然結
    論並無不同。從而，抗告人之抗告自難認有理由，應予駁回。
據上論結，應依刑事訴訟法第四百十二條，裁定如主文。
中      華      民      國      九十四      年      五    月    十七    日
                                    臺灣高等法院臺中分院刑事第四庭
                                          審判長法  官  洪  耀  宗
                                                法  官  陳  欣  安
                                                法  官  江  德  千
右正本證明與原本無異。
不得再抗告。
                                                書記官  吳  麗  琴
中      華      民      國      九十四   年      五       月    十七    日
                                                                        Ｉ
